【裁判字號】    88,訴,645
【裁判日期】    890713
【裁判案由】    違反毒品危害防制條例
【裁判全文】
台灣彰化地方法院刑事判決                          八十八年度訴字第六四五號
    公  訴  人  臺灣彰化地方法院檢察署檢察官
    被      告  乙○○
    指定辯護人  本院公設辯護人  甲○○
右列被告因違反毒品危害防制條例等案件，經檢察官提起公訴（八十八年度偵字第一
四０六號)，本院判決如左：
    主      文
乙○○販賣第二級毒品，累犯，處有期徒刑柒年肆月。
扣案之第二級毒品安非他命壹拾壹包（驗於總淨重貳拾壹點捌公克）沒收銷燬之；分
裝袋拾貳個沒收。
    事      實
一、乙○○曾於民國（下同）八十四年九月二十日，因違反槍砲彈藥刀械管制條例案
    件，經本院判處有期徒刑五月確定，於八十四年十月二十三日執行完畢，仍不知
    悔改，復意圖營利，於八十八年一月二十九日下午六時許，在彰化縣和美鎮○○
    路○段八十一號旁之巷口，以新台幣四千元之代價，販賣第二級毒品安非他命一
    包予丙○○，嗣經警於同日下午十一時四十分許，在彰化縣和美鎮○○路○段六
    九六號之「元賓超商」內查獲，並扣得乙○○所有安非他命十一包（驗於總淨重
    十七．三三公克）及分裝袋十二個。
二、案經台中市警察局第三分局報請臺灣彰化地方法院檢察署檢察官偵查起訴。
    理      由
一、訊據被告矢口否認有何公訴人所指犯行，辯稱：伊到元賓超市係要買東西，當日
    攜帶安非他命十一包在身上，係怕擺在家中被媽媽發現，伊並未販賣安非他命予
    丙○○云云。惟查：右揭事實，迭據證人丙○○於警訊時及八十八年一月三十日
    檢察官偵訊時指證屬實，而被告於八十八年一月三十日檢察官偵訊時亦曾供稱：
    當日係應證人丙○○邀之要求始帶毒品安非他命去元賓超市等語；另證人即當場
    查獲丁○○○○、廖錦章於本院訊問時亦證稱：當日下午六、七點先在佳佳便利
    商店查獲丙○○，我們問她東西哪裡來，她說當天下午五點向一個叫「阿昌」購
    買，我們就叫丙○○用「阿昌」所留下呼叫器和行動電話號碼聯絡，問他下午跟
    他拿的東西還有沒有，他說還有，就約在元賓超市見面，經丙○○指認後，我們
    就進去抓人，在他的手提袋內發現十一包安非他命及十二個分裝袋等物等語（見
    本院八十九年六月八日訊問筆錄），是被告顯係應證人丙○○之邀始攜帶毒品安
    非他命至元賓超市欲再販賣予丙○○而非只是單純至元賓超商購物。再者，被告
    為警查獲時尚有其身上查獲分裝袋十二個，倘被告僅係單純吸食毒品，又何須分
    裝袋，況毒品安非他命係量少價昂之物，如予分裝，必將發生耗損致可施用之份
    量減少，如是僅供自行施用，斷無準備分裝袋之理。又被告所有之白色結晶體十
    一包，確屬第二級毒品安非他命，復有法務部調查局檢驗通知書一紙在卷足憑，
    此外，並有如主文第二項所示之物扣案可資佐證。綜上所述，被告上開所辯，純
    係卸責之詞，另證人丙○○雖於本院訊問時改稱並未向被告購買安非他命云云，
    亦屬事後迴護被告之詞，均不足採信。本案事證已臻明確，被告前開犯行洵堪認
    定，應依法論科。
二、核被告所為，係犯毒品危害防制條例第四條第二項之販賣第二級毒品罪。其持有
    第二級毒品之低度行為，已為販賣第二級毒品行為所吸收，不另論罪。次查被告
    曾於民國八十四年間因違反槍砲彈藥刀械管制條例案件，經本院判處有期徒刑五
    月，於八十四年一月二十九日易科罰金執行完畢，有本院被告全國前案紀錄表及
    台灣彰化地方法院檢察署刑案資料查註紀錄表各一份附卷足按，其於有期徒刑執
    行完畢後，五年以內再犯有期徒刑以上之本罪，為累犯，應依刑法第四十七條之
    規定加重其刑。爰審酌被告之品行、犯罪之動機、以不法手段謀取暴利、販賣毒
    品所生危害甚鉅及犯罪後猶否認犯行等一切情狀，量處如主文所示之刑。扣案之
    第二級毒品安非他命十一包（驗於總淨重十七．三三公克）係毒品，應依毒品危
    害條例第十八條第一項前段之規定沒收銷燬之；另分裝袋十二個則為被告所有，
    供犯罪所用之物，亦應併予宣告沒收。
據上論斷，應依刑事訴訟法第二百九十九條第一項前段，毒品危害防制條例第四條第
二項、第十八條第一項前段，刑法第十一條前段、第四十七條、第三十八條第一項第
二款，判決如主文。
本案經檢察官吳憲明到庭執行職務。
中      華      民      國      八十九    年      七      月    十三    日
                                      臺灣彰化地方法院刑事第二庭
                                          法      官  康  弼  周
右正本證明與原本無異。
如不服本判決，應於判決送達後十日內，向本院提出上訴狀（須附繕本）。
                                          法院書記官  田 慧  賢
中      華      民      國      八十九    年      七      月    十四    日
毒品危害防制條例第四條：
製造、運輸、販賣第一級毒品者，處死刑或無期徒刑；處無期徒刑者，得併科新臺幣
一千萬元以下罰金。
製造、運輸、販賣第二級毒品者，處無期徒刑或七年以上有期徒刑得併科新臺幣七百
萬元以下罰金。
製造、運輸、販賣第三級毒品者，處五年以上有期徒刑，得併科新臺幣五百萬元以下
罰金。
製造、運輸、販賣專供製造或施用毒品之器具者，處一年以上七年以下有期徒刑，得
併科新臺幣一百萬元以下罰金。
前四項之未遂犯罰之。
毒品危害防制條例第十八條：
查獲之毒品及專供製造或施用毒品之器具，不問屬於犯人與否，均沒收銷燬之。但合
於醫藥或研究之用者，得不予銷燬。
前項合於醫藥或研究用毒品或器具之管理辦法，由法務部會同行政院衛生署定之。


司法院資訊處製作；財團法人民間司法改革基金會備份。
